sk-SK: Diely pre vozidlá > Diely a príslušenstvo pre vozidlá > Diely motorových vozidiel > Diely a príslušenstvo okien motorových vozidiel > Systémy a komponenty stieračov čelného skla: Ramená stieračov; Listy stieračov; Motory stieračov; Stieracie systémy
sv: Fordon och delar > Fordonsdelar och tillbehör > Fordonsdelar > Fönsterdelar till motorfordon > Vindrutetorkarsystem och komponenter: Torkararmar; Torkarblad; Torkarmotorer; Torkarsystem
nb: Kjøretøy og deler > Deler og tilbehør til kjøretøy > Kjøretøydeler > Vindusdeler og -tilbehør til kjøretøy > Vindusviskersystemer og deler: Viskerarmer; Viskerblad; Viskermotorer; Viskersystemer
ru: Транспортные средства, запчасти и аксессуары > Запчасти и аксессуары для транспортных средств > Автомобильные запчасти > Детали и аксессуары для автомобильных окон > Системы и компоненты стеклоочистителей: Рычаги стеклоочистителей; Щетки стеклоочистителей; Двигатели стеклоочистителей; Системы стеклоочистителей
cs: Vozidla a náhradní díly > Díly a příslušenství vozidel > Díly motorových vozidel > Součásti a příslušenství okének vozidel > Systémy a součásti stěračů čelního skla: Ramínka stěračů; Lišty stěračů; Motory stěračů; Systémy stěračů
ko: 차량/부품 > 차량 부품/부대용품 > 자동차 부품 > 자동차 창문 부품/부대용품 > 윈드실드 와이퍼 시스템 및 구성품: 와이퍼 암; 와이퍼 블레이드; 와이퍼 모터; 와이퍼 시스템
es: Vehículos y recambios > Piezas y accesorios para vehículos > Piezas para vehículos motorizados > Piezas y accesorios para ventanillas > Sistemas y componentes de limpiaparabrisas: Brazos del limpiaparabrisas; Escobillas de limpiaparabrisas; Motores de limpiaparabrisas; Sistemas de limpiaparabrisas
zh-CN: 交通工具/汽车/飞机/船舶 > 交通工具零件/配件 > 机动车零部件 > 汽车车窗零件/配件 > 挡风玻璃雨刮系统和部件: 雨刮臂; 雨刮片; 雨刮电机; 雨刮系统
vi: Xe và phụ tùng > Bộ phận và phụ kiện xe cộ > Phụ tùng xe cơ giới > Phụ kiện và linh kiện cửa sổ xe ô tô > Hệ thống và linh kiện cần gạt nước kính chắn gió: Cần gạt nước; Bản gạt nước; Động cơ gạt nước; Hệ thống gạt nước
ro-RO: Vehicule și piese > Piese și accesorii pentru vehicule > Piese autovehicule > Piese și accesorii geamuri autovehicule > Sisteme și componente pentru ștergătoare de parbriz: Brațe de ștergătoare; Lamele de ștergătoare; Motoare de ștergătoare; Sisteme de ștergătoare
fi: Ajoneuvot ja osat > Ajoneuvojen osat ja tarvikkeet > Moottoriajoneuvojen osat > Moottoriajoneuvojen ikkunoiden osat ja tarvikkeet > Tuulilasin pyyhinjärjestelmät ja -komponentit: Pyyhkijän varret; Pyyhkijänsulat; Pyyhkijän moottorit; Pyyhinjärjestelmät
it: Veicoli e parti > Componenti e accessori per auto > Componenti per veicoli a motore > Componenti e accessori di finestrini per veicoli a motore > Sistemi e componenti per tergicristalli: Bracci tergicristallo; Spazzole tergicristallo; Motori tergicristallo; Sistemi di tergicristalli
hr-HR: Vozila i dijelovi vozila > Dijelovi i oprema za vozila > Dijelovi za motorna vozila > Dijelovi i dodaci za prozore motornih vozila > Sustavi i komponente brisača vjetrobranskog stakla: Nosači metlice brisača; Metlice brisača; Motori brisača; Sustavi brisača
zh-TW: 車輛與零配件 > 車輛零件/配件 > 汽機車零配件 > 車窗零件/配件 > 擋風玻璃雨刷系統與組件: 雨刷臂; 雨刷片; 雨刷馬達; 雨刷系統
bg-BG: Превозни средства и части > Автомобилни части и аксесоари > Части за моторни превозни средства > Части и аксесоари за прозорци на моторни превозни средства > Системи и компоненти за чистачки на предното стъкло: Рамена за чистачки; Чистачки; Мотори за чистачки; Системи за чистачки
pt-BR: Veículos e peças > Peças e acessórios de veículos > Peças para veículos motorizados > Acessórios e peças de janelas para veículos motorizados > Sistemas e componentes de limpadores de para-brisa: Braços do limpador de para-brisas; Palhetas do limpador de para-brisas; Motores do limpador de para-brisas; Sistemas de limpadores
th: รถยนต์และชิ้นส่วน > ชิ้นส่วนและอุปกรณ์สำหรับยานยนต์ > ชิ้นส่วนรถยนต์ > อุปกรณ์และชิ้นส่วนหน้าต่างรถยนต์ > ระบบและส่วนประกอบของที่ปัดน้ำฝน: ก้านปัดน้ำฝน; ใบปัดน้ำฝน; มอเตอร์ปัดน้ำฝน; ระบบปัดน้ำฝน
el: Οχήματα & ανταλλακτικά > Ανταλλακτικά & αξεσουάρ οχημάτων > Ανταλλακτικά μηχανοκίνητων οχημάτων > Μέρη & αξεσουάρ παραθύρων μηχανοκίνητων οχημάτων > Συστήματα & εξαρτήματα υαλοκαθαριστήρων παρμπρίζ: Βραχίονες υαλοκαθαριστήρων; Λάστιχα υαλοκαθαριστήρων; Μοτέρ υαλοκαθαριστήρων; Συστήματα υαλοκαθαριστήρων
en: Vehicles & Parts > Vehicle Parts & Accessories > Motor Vehicle Parts > Motor Vehicle Window Parts & Accessories > Windshield Wiper Systems & Components: Wiper Arms; Wiper Blades; Wiper Motors; Wiper Systems
lt-LT: Transporto priemonės ir dalys > Transporto priemonių dalys ir priedai > Motorinių transporto priemonių dalys > Motorinių transporto priemonių langų dalys ir priedai > Priekinio stiklo valytuvų sistemos ir komponentai: Valytuvų svirtys; Valytuvų mentelės; Valytuvų varikliukai; Valytuvų sistemos
hu: Járművek és alkatrészek > Járműalkatrészek és -kiegészítők > Gépjárműalkatrészek > Gépjárműablak-alkatrészek és -kiegészítők > Ablaktörlő rendszerek és alkatrészek: Ablaktörlő karok; Ablaktörlő lapátok; Ablaktörlő motorok; Ablaktörlő rendszerek
pt-PT: Veículos e peças > Acessórios e peças para veículos > Peças para veículos motorizados > Acessórios e peças de janelas para veículos motorizados > Sistemas e componentes de limpa pára-brisas: Braços de limpa pára-brisas; Escovas de limpa pára-brisas; Motores de limpa pára-brisas; Sistemas de pára-brisas
nl: Voertuigen en onderdelen > Voertuigonderdelen en -accessoires > Motorvoertuigonderdelen > Raamonderdelen en -accessoires voor motorvoertuigen > Ruitenwisserystemen en onderdelen: Ruitenwisserarmen; Ruitenwisserbladen; Ruitenwissermotoren; Ruitenwissersystemen
da: Køretøjer og dele > Dele og tilbehør til køretøjer > Dele til motorkøretøjer > Vinduesdele til motorkøretøjer > Vinduesviskersystemer og komponenter: Viskerarme; Viskerblade; Viskermotorer; Viskersystemer
tr: Taşıtlar ve Parçalar > Taşıt Parçaları ve Aksesuarlar > Motorlu Taşıt Parçaları > Motorlu Araç Pencere Parçaları ve Aksesuarları > Ön Cam Silecek Sistemleri ve Bileşenleri: Silecek Kolları; Silecek Kanatları; Silecek Motorları; Silecek Sistemleri
fr: Véhicules et accessoires > Pièces détachées pour véhicules > Pièces détachées automobiles et motos > Pièces et accessoires pour fenêtres de véhicules > Systèmes et composants d'essuie-glace: Bras d'essuie-glace; Balais d'essuie-glace; Moteurs d'essuie-glace; Systèmes d'essuie-glace
pl: Pojazdy i części > Akcesoria i części do pojazdów > Części do pojazdów silnikowych > Części i akcesoria do szyb samochodowych > Systemy i komponenty wycieraczek samochodowych: Ramiona wycieraczek; Pióra wycieraczek; Silniki wycieraczek; Systemy wycieraczek
de: Fahrzeuge & Teile > Fahrzeugersatzteile & -zubehör > Kfz-Teile > Teile für Kfz-Fenster > Scheibenwischersysteme und -komponenten: Wischerarme; Wischerblätter; Wischermotoren; Wischersysteme
ja: 乗り物・パーツ > 乗り物用パーツ・関連用品 > 自動車・バイク用パーツ > 自動車ウィンドウ用パーツ・関連用品 > フロントガラスワイパーシステム・コンポーネント: ワイパーアーム; ワイパーブレード; ワイパーモーター; ワイパーシステム
sl-SI: Vozila in deli > Deli in dodatki za vozila > Deli za motorna vozila > Deli in dodatki za stekla motornih vozil > Sistemi in komponente brisalcev vetrobranskega stekla: Roke brisalcev; Metlice brisalcev; Motorji brisalcev; Sistemi brisalcev